---
title: "Homework 2"
author: "Alexey Volkov"
date: '26 декабря 2018 г '
output: html_document
---

```{r setup, include=FALSE}
knitr::opts_chunk$set(echo = TRUE)
```

## Загрузка и очистка данных

#### Загрузите данные в датафрейм, который назовите data.
```{r}
data <- read.csv("https://raw.githubusercontent.com/SergeyMirvoda/da2016/master/data/calif_penn_2011.csv", sep = ',', header = TRUE)
```

#### Сколько строк и столбцов в data?

```{r}
nrow(data)
ncol(data)
```

#### Выполните следующую команду и объясните, что она делает. colSums(apply(data,c(1,2), is.na))

```{r}
colSums(apply(data, c(1,2), is.na))
```

Данная функция вычисляет количество NaN значений в каждой колонке dataframe.

#### Функция na.omit() принимает датафрейм и возвращает новый датафрейм, игнорируя строки, содержащие значение NA. Используйте эту функцию для удаления строк с неполными данными.

```{r}
filtered.data<-na.omit(data)
```

#### Сколько строк было удалено?

```{r}
nrow(data)-nrow(filtered.data)
```

#### Соответствует ли результат выполнения, значениям из пункта 3?

```{r}
colSums(apply(filtered.data, c(1,2), is.na))
```

Да, так как во всех колонках dataframe содержится 0 значений NaN.

## Новые дома

#### Переменная(колонка) Built_2005_or_later содержит данные о проценте домов, построенных с 2005 года. Постройте диаграмму рассеяния (scatterplot) медианы стоимости домов (переменная Median_house_value) относительно процента новых домов.

```{r}
plot(filtered.data$Built_2005_or_later, filtered.data$Median_house_value, xlab = "Build 2005 or later", ylab = "Median house value")
```

#### Постройте ещё два графика для каждого из штатов отдельно. Номер штата содержится в переменной (STATEFP), где Калифорния 6-й штат, а Пенсильвания 42.

```{r}
plot(filtered.data$Built_2005_or_later[filtered.data$STATEFP==6], filtered.data$Median_house_value[filtered.data$STATEFP==6], main = "Калифорния", xlab = "Build 2005 or later", ylab = "Median house value")
```

```{r}
plot(filtered.data$Built_2005_or_later[filtered.data$STATEFP==42], filtered.data$Median_house_value[filtered.data$STATEFP==42], main = "Пенсильвания", xlab = "Build 2005 or later", ylab = "Median house value")
```

#### Незанятые дома

#### Уровень найма (vacancy rate) — доля домов, которые не были заняты. В данных содержатся колонки, содержащие общее количество домовладений и количество не занятых домовладений.

#### В датафрейм data добавьте новую колонку vacancy_rate, которая должна содержать вышеописанный показатель.

```{r}
filtered.data$vacancy_rate <- filtered.data$Vacant_units / filtered.data$Total_units
```

#### Найдите минимум, максимум, среднее и медиану полученных значений показателя.

```{r}
min(filtered.data$vacancy_rate)
max(filtered.data$vacancy_rate)
mean(filtered.data$vacancy_rate)
median(filtered.data$vacancy_rate)
```

#### Постройте диаграмму уровня найма относительно медианы стоимости домов. Что можно заметить?

```{r}
plot(filtered.data$Median_house_value, filtered.data$vacancy_rate, xlab = "Median house value", ylab = "Vacancy rate")
```

Чем выше стоимость домов, тем ниже уровень найма.

## Корреляция

#### Колонка COUNTYFP содержит числовой код округа внутри штата. Нас интересуют Butte County (округ 7 в Калифорнии), Santa Clara (округ 85 в Калифорнии) и York County (округ 133 в Пенсильвании).

#### Объясните, что делает приведённый в конце задания код и как именно он это делает.

Создаём выборку по округу из указанного штата

acc <- c()
for (tract in 1:nrow(ca_pa)) {
  if (ca_pa$STATEFP[tract] == 6) {
    if (ca_pa$COUNTYFP[tract] == 1) {
      acc <- c(acc, tract)
    }
  }
}

Подсчитывыаем Median_house_value (10 колонка)

accmv <- c()
for (tract in acc) {
  accmv <- c(accmv, ca_pa[tract,10])
}
median(accmv)

```{r}
acc <- c()
for (tract in 1:nrow(filtered.data)) {
  if (filtered.data$STATEFP[tract] == 6) {
    if (filtered.data$COUNTYFP[tract] == 1) {
      acc <- c(acc, tract)
    }
  }
}
accmv <- c()
for (tract in acc) {
  accmv <- c(accmv, filtered.data[tract,10])
}
median(accmv)
```

#### Напишите другим способом в одну строку, то же самое, что делает нижеуказанный код. Способов получить тот же ответ множество, достаточно одного.

```{r}
median(filtered.data$Median_house_value[filtered.data$STATEFP==6 & filtered.data$COUNTYFP == 1])
```

#### Найдите средний процент построенных домовладений в округах (Butte County, Santa Clara, York County)

- Для Butte County
```{r}
mean(filtered.data$Built_2005_or_later[filtered.data$STATEFP==6 & filtered.data$COUNTYFP == 7])
```
- Для Santa Clara

```{r}
mean(filtered.data$Built_2005_or_later[filtered.data$STATEFP==6 & filtered.data$COUNTYFP == 85])
```
- Для York County

```{r}
mean(filtered.data$Built_2005_or_later[filtered.data$STATEFP==42 & filtered.data$COUNTYFP == 133])
```

#### Функция cor рассчитывает коэффициент корреляции между двумя переменными. Рассчитайте корреляцию между медианы стоимости домовладений (Median_house_value) и процентом построенных домов (Built_2005_or_later)

 - для всего набора данных
 
```{r}
cor(filtered.data$Median_house_value, filtered.data$Built_2005_or_later)
```
 
 - для Калифорнии (6)

```{r}
cor(filtered.data$Median_house_value[filtered.data$STATEFP==6], filtered.data$Built_2005_or_later[filtered.data$STATEFP==6])
```

 - для Пенсильвании (42)
 
```{r}
cor(filtered.data$Median_house_value[filtered.data$STATEFP==42], filtered.data$Built_2005_or_later[filtered.data$STATEFP==42])
```
 
 - для округа Butte County (7)
 
```{r}
cor(filtered.data$Median_house_value[filtered.data$STATEFP==6 & filtered.data$COUNTYFP == 7], filtered.data$Built_2005_or_later[filtered.data$STATEFP==6 & filtered.data$COUNTYFP == 7])
```
 
 - для округа Santa Clara (85)
 
```{r}
cor(filtered.data$Median_house_value[filtered.data$STATEFP==6 & filtered.data$COUNTYFP == 85], filtered.data$Built_2005_or_later[filtered.data$STATEFP==6 & filtered.data$COUNTYFP == 85])
```
 
 - для округа York County (133)
 
```{r}
cor(filtered.data$Median_house_value[filtered.data$STATEFP==42 & filtered.data$COUNTYFP == 133], filtered.data$Built_2005_or_later[filtered.data$STATEFP==42 & filtered.data$COUNTYFP == 133])
```
 
#### Постройте три диаграммы медианы стоимости домовладений (Median_house_value) относительно медианы дохода (Median_household_income) для трёх округов. Допустимо указать все три на одном графике.

```{r}
#par(mfrow=c(1,3))
plot(filtered.data$Median_household_income[filtered.data$STATEFP==6 & filtered.data$COUNTYFP == 7], filtered.data$Median_house_value[filtered.data$STATEFP==6 & filtered.data$COUNTYFP == 7],main="Butte County", xlab="Медианы дохода домовладений", ylab="Медианы стоимости домовладений")

plot(filtered.data$Median_household_income[filtered.data$STATEFP==6 & filtered.data$COUNTYFP == 85], filtered.data$Median_house_value[filtered.data$STATEFP==6 & filtered.data$COUNTYFP == 85],main="Santa Clara",xlab="Медианы дохода домовладений", ylab="Медианы стоимости домовладений")

plot(filtered.data$Median_household_income[filtered.data$STATEFP==42 & filtered.data$COUNTYFP == 133], filtered.data$Median_house_value[filtered.data$STATEFP==42 & filtered.data$COUNTYFP == 133],main="York County",xlab="Медианы дохода домовладений", ylab="Медианы стоимости домовладений")
```

